Config:
  hfst:
    Gen: ../../../src/generator-gt-norm.hfst
    Morph: ../../../src/analyser-gt-norm.hfst
  xerox:
    Gen: ../../../src/generator-gt-norm.xfst
    Morph: ../../../src/analyser-gt-norm.xfst
    App: lookup

Tests:

# todo:
# Proofread the gold standard (below)
# Then: run analyser, then correct. 


  Verb - võˊllʼjed: # Verb 'to jump, momentanious' - full paradigm
     võˊllʼjed+V+Ind+Prs+Sg1: võˊllʼjam
     võˊllʼjed+V+Ind+Prs+Sg2: võˊllʼjak
     võˊllʼjed+V+Ind+Prs+Sg3: võˊllai
     võˊllʼjed+V+Ind+Prs+Pl1: võˊllʼjep
     võˊllʼjed+V+Ind+Prs+Pl2: võˊllʼjeˊped
     võˊllʼjed+V+Ind+Prs+Pl3: võˊllʼje 
     võˊllʼjed+V+Ind+Prs+4: võˊllʼjet 

     võˊllʼjed+V+Ind+Prt+Sg1: võˊllʼjem
     võˊllʼjed+V+Ind+Prt+Sg2: võˊllʼjiǩ
     võˊllʼjed+V+Ind+Prt+Sg3: võˊllʼji
     võˊllʼjed+V+Ind+Prt+Pl1: [võˊllʼjim, võˊllʼjin, võˊllʼjiim, võˊllʼjiin]
     võˊllʼjed+V+Ind+Prt+Pl2: [võˊllʼjid, võˊllʼjiid]
     võˊllʼjed+V+Ind+Prt+Pl3: võˊllʼje
     võˊllʼjed+V+Ind+Prt+4: võˊllʼješ

     võˊllʼjed+V+Pot+Sg1: võˊllʼjeˊžem
     võˊllʼjed+V+Pot+Sg2: võˊllʼjeˊžiǩ
     võˊllʼjed+V+Pot+Sg3: võˊllʼjež
     võˊllʼjed+V+Pot+Pl1: [võˊllʼjeˊžep, võˊllʼjeˊžim]
     võˊllʼjed+V+Pot+Pl2: võˊllʼjeˊžid 
     võˊllʼjed+V+Pot+Pl3: võˊllʼjeˊže
     võˊllʼjed+V+Pot+4: võˊllʼjeˊžet
     võˊllʼjed+V+Pot+ConNeg: võˊllʼjeˊže

     võˊllʼjed+V+Cond+Sg1: võˊllʼjeˊčem
     võˊllʼjed+V+Cond+Sg2: võˊllʼjeˊčiǩ
     võˊllʼjed+V+Cond+Sg3: võˊllʼjeˊči
     võˊllʼjed+V+Cond+Pl1: [võˊllʼjeˊčim, võˊllʼjeˊčep]
     võˊllʼjed+V+Cond+Pl2: võˊllʼjeˊčid
     võˊllʼjed+V+Cond+Pl3: võˊllʼjeˊče
     võˊllʼjed+V+Cond+4: võˊllʼjeˊčeš
     võˊllʼjed+V+Cond+ConNeg: võˊllʼjeˊče

     võˊllʼjed+V+Imp+Sg2: võˊlle
     võˊllʼjed+V+Imp+Sg3: võˊllʼjââǥǥas
     võˊllʼjed+V+Imp+Pl1: võˊllʼjâkap
     võˊllʼjed+V+Imp+Pl2: võˊllʼjeˊǩed
     võˊllʼjed+V+Imp+Pl3: võˊllʼjâkaz
     võˊllʼjed+V+Imp+ConNeg+Sg2: võˊlle
     võˊllʼjed+V+Imp+ConNeg: võˊllʼjuku

     võˊllʼjed+V+Inf: võˊllʼjed    
     võˊllʼjed+V+ActEss: võˊllʼjeˊmen
     võˊllʼjed+V+Action: võˊllʼjam
     võˊllʼjed+V+PrsPrc: võˊllʼjeei
     võˊllʼjed+V+PrfPrc: [võˊllʼjam, võˊllʼjâmma]
     võˊllʼjed+V+Pass+PrfPrc: [võˊllʼjummu, võˊllʼjum]
     võˊllʼjed+V+VAbess: [võˊllʼjeǩâni, võˊllʼjeǩeânai]
     võˊllʼjed+V+GerTemp: võˊllʼjeen
     võˊllʼjed+V+GerInstr: võˊllʼjeeˊl


